【裁判字號】    99,訴,477
【裁判日期】    990610
【裁判案由】    毒品危害防制條例
【裁判全文】
臺灣高雄地方法院刑事判決               99年度訴字第477號
公  訴  人  臺灣高雄地方法院檢察署檢察官
被      告  甲○○
上列被告因毒品危害防制條例案件，經檢察官提起公訴（99年度
毒偵字第629 號），本院判決如下:
    主  文
甲○○施用第一級毒品，處有期徒刑柒月；又施用第二級毒品，
處有期徒刑肆月。應執行有期徒刑拾月。
    事  實
一、甲○○前於民國93年間，因施用毒品案件，經本院以93年度
    毒聲字第1707號裁定送觀察、勒戒後，認有繼續施用毒品之
    傾向，經本院以94年度毒聲字第44號裁定令入戒治處所施以
    強制戒治1 年，於94年8 月17日執行完畢釋放，並經臺灣高
    雄地方法院檢察署檢察官以94年度戒毒偵字第445 號為不起
    訴處分確定。詎其經前開強制戒治執行完畢後5 年內，仍不
    知悔改，明知海洛因及甲基安非他命，分別經公告列為毒品
    危害防制條例第2 條第2 項第1 款之第一級毒品及同條項第
    2 款之第二級毒品，不得非法持有、施用，竟分別基於施用
    第一級毒品海洛因、第二級毒品甲基安非他命之犯意，分別
    (一)於98年11月17日23時許，在高雄縣鳳山市○○路607 號「
    金鳳凰商務旅館」511 室內，以將海洛因摻水置於針筒內注
    射在手臂之方式，施用第一級毒品海洛因1 次；(二)於98年11
    月17日17時回溯96小時內某時許，在上址，以不詳方式，施
    用第二級毒品甲基安非他命1 次。嗣於98年11月18日14時30
    分許，在「金鳳凰商務旅館」511 室內經警盤查，甲○○主
    動向員警坦承施用第一級毒品之犯行，自首而接受裁判，並
    經同意採集其尿液送驗，檢驗結果確呈嗎啡、可待因及甲基
    安非他命陽性反應，因而知悉上情。
二、案經高雄市政府警察局三民第一分局報請臺灣高雄地方法院
    檢察署檢察官偵查起訴。
    理  由
一、證據能力部分：
    被告以外之人於審判外之陳述，雖不符前4 條之規定，而經
    當事人於審判程序同意作為證據，法院審酌該言詞陳述或書
    面陳述作成時之情況，認為適當者，亦得作為證據，刑事訴
    訟法第159 條之5 第1 項定有明文。本案檢察官及被告甲○
    ○（下稱被告）均對本判決後開引用具有傳聞證據性質之證
    據資料，同意作為本案證據使用，本院審酌各該證據作成之
    情況，並無不法取供等非任意性情況，認為適當，爰依上開
    規定作為證據。
二、上揭事實，業據被告於本院審理時供承不諱（見本院卷第35
    頁），且被告於98年11月18日為警查獲後，採集其尿液送檢
    驗之結果，呈施用第一級毒品海洛因後產生之嗎啡、可待因
    陽性反應，及施用第二級毒品甲基安非他命後產生之甲基安
    非他命陽性反應，有高雄市凱旋醫院98年12月10日報告編號
    A00000000 號濫用藥物尿液檢驗報告、嫌疑人尿液採證代碼
    表附卷可稽（見警卷第29、31頁）。是被告之自白核與事實
    相符，其犯行洵堪認定。
三、被告前因施用毒品案件，經本院以93年度毒聲字第1707號裁
    定送觀察、勒戒後，認有繼續施用毒品之傾向，經本院以94
    年度毒聲字第44號裁定令入戒治處所施以強制戒治1 年，於
    94年8 月17日執行完畢釋放，並經臺灣高雄地方法院檢察署
    檢察官以94年度戒毒偵字第445 號為不起訴處分確定，有臺
    灣高等法院被告前案紀錄表在卷可按，其經觀察勒戒、強制
    戒治執行完畢，5 年內再犯本件施用第一級毒品海洛因、第
    二級毒品甲基安非他命之犯罪事證已臻明確，應依法論科。
四、按海洛因及甲基安非他命，分別係毒品危害防制條例第2 條
    第2 項第1 款所稱之第一級毒品及同條項第2 款所稱之第二
    級毒品。故核被告所為，分別係犯該條例第10條第1 項之施
    用第一級毒品罪及同條第2 項之施用第二級毒品罪。被告持
    有第一級毒品海洛因及第二級毒品甲基安非他命後，進而施
    用，其持有之低度行為均應為施用之高度行為所吸收，不另
    論罪。被告所犯上開2 罪，犯意各別，行為互殊，應予分論
    併罰。再被告於為警盤查時，就未被發覺之施用第一級毒品
    犯行，向員警自首而接受裁判，此有本院公務電話記錄、被
    告之警詢筆錄等在卷足憑，應依刑法第62條前段減輕其刑。
    爰審酌被告經強制戒治後，尚未能戒絕毒癮，足證前開保安
    處分措施實難矯治其惡性，惟念其犯後於本院審理時坦承犯
    行，態度尚可，且施用毒品乃自戕一己之身體健康，並具有
    病患性人格之特質，及其犯罪之動機、目的、手段等一切情
    狀，分別量處如主文所示之刑，並定其應執行刑，以資懲儆
    。另未扣案而供被告本件施用海洛因犯罪使用之注射針筒，
    依現有卷證復不能證明其尚存在，爰不另為沒收之諭知，附
    此敘明。
據上論斷，應依刑事訴訟法第299 條第1 項前段，毒品危害防制
條例第10條第1 項、第2 項，刑法第11條前段、第62條前段、第
51 條 第5 款，判決如主文。
本案經檢察官李茂增到庭執行職務。
中    華    民    國    99    年    6     月    10    日
                刑事第十九庭  審判長法  官  陳志銘
                                    法  官  黃宣撫
                                    法  官  吳芝瑛
以上正本證明與原本無異。
如不服本判決應於收受送達後10日內向本院提出上訴書狀，並應
敘述具體理由；如未敘述上訴理由者，應於上訴期間屆滿後20日
內向本院補提理由書（均須按他造當事人之人數附繕本）「切勿
逕送上級法院」。
中    華    民    國    99    年    6     月    10    日
                                    書記官  林麗文
附錄本件判決引用之法條：
毒品危害防制條例第10條
施用第一級毒品者，處6 月以上5 年以下有期徒刑。
施用第二級毒品者，處3 年以下有期徒刑。

司法院資訊處製作；財團法人民間司法改革基金會備份。
